【裁判字號】    90,上易,383
【裁判日期】    891221
【裁判案由】    違反毒品危害防制條例
【裁判全文】
臺灣高等法院高雄分院刑事判決                      九十年度上易字第三八三號
    上訴人  台灣高雄地方法院檢察署檢察官
    上訴人
    即被告  甲○○
右上訴人因被告違反毒品危害防制條例案件，不服台灣高雄地方法院八十九年度易字
第四二八０號中華民國八十九年十二月二十一日第一審判決（起訴案號：台灣高雄地
方法院檢察署八十九年度偵字第五七八一號），提起上訴，本院判決如左：
    主  文
原判決撤銷。
甲○○連續施用第二級毒品，累犯，處有期徒刑陸月。如易科罰金，以參佰元折算壹
日。
    事  實
一、甲○○曾於民國八十五年間，因違反麻醉藥品管理條例案件，經法院判處有期徒
    刑五月確定，並於八十五年八月二十八日易科罰金執行完畢，又於八十七年間因
    施用毒品案件，經台灣高雄地方法院以八十七年度毒聲字第八九號裁定送觀察勒
    戒後，認有繼續施用毒品之傾向，再經同法院以八十七年度毒聲字第四六四號裁
    定送強制戒治，並於八十七年十一月十七日以八十七年度毒聲字第三七六○號裁
    定停止戒治，所餘期間付保護管束，嗣於保護管束期間違反保護管束應遵守事項
    情節重大，經同法院於八十八年四月十三日以八十八年度毒聲字第二九八一號裁
    定撤銷停止戒治，令入戒治處所施以強制戒治，而於八十九年一月十九日強制戒
    治期滿，由臺灣高雄地方法院檢察署檢察官於八十九年二月二日以八十九年度戒
    毒偵字第一三○號不起訴處分確定在案。詎其猶不思悔改，明知安非他命係第二
    級毒品，復基於施用第二級毒品之概括犯意，先後於八十九年四月間某日、同年
    五月二十一日上午某時，分別在高雄縣鳳山市誠義里黃埔二村東二巷七五號住處
    、高雄縣鳳山市某地友人住處等地，以將第二級毒品安非他命置放於燈泡上燒烤
    產生煙霧，再予吸食之方式，施用第二級毒品安非他命各一次，嗣於八十九年五
    月二十二日中午十二時十分許，經警通知前往高雄縣警察局鳳山分局採尿送驗，
    而查悉上情。甲○○又於八十九年十月二十日前回溯二十四小時內之某時，在不
    詳處所，以同一方法施用第二級毒品安非他命一次，再於八十九年十一月一日，
    在台南市某ＫＴＶ，以同一方法施用第二級毒品安非他命一次，分別於八十九年
    十月二十日十五時三十分許，在高雄鳳山市○○路與男光路口，於同年十一月五
    日十時五分許，在高雄市○鎮區鎮○路一五０號，為警查獲。
二、案經高雄縣警察局移送臺灣高雄地方法院檢察署檢察官偵查起訴暨檢察官聲請併
    案審理。
    理  由
一、訊據上訴人即被告甲○○對於右揭事實，除矢口否認有於八十九年十月二十日前
    回溯二十四小時內之某時施用安非他命外，其餘均坦承不諱，惟查，被告三次為
    警查獲時所採取之尿液，經送檢驗結果，均呈甲基安非他命陽性反應，有長榮管
    理學院八十九年六月五日編號ＫＡ0000000號陽性報告一份及高雄市立凱
    旋醫院高市凱醫檢字第００八三七、００八四二號煙毒尿液檢驗成績二份附卷可
    查，足證被告確有於前開時地連續施用第二級毒品安非他命。而被告於八十七年
    間因施用毒品案件，經本院以八十七年度毒聲字第八九號裁定送觀察勒戒後，認
    有繼續施用毒品之傾向，再經本院以八十七年度毒聲字第四六四號裁定送強制戒
    治，並於八十七年十一月十七日以八十七年度毒聲字第三七六○號裁定停止戒治
    ，所餘期間付保護管束，嗣因被告於保護管束期間違反保護管束應遵守事項情節
    重大，經本院於八十八年四月十三日以八十八年度毒聲字第二九八一號裁定撤銷
    停止戒治，令入戒治處所施以強制戒治，而於八十九年一月十九日強制戒治期滿
    ，由臺灣高雄地方法院檢察署檢察官於八十九年二月二日以八十九年度戒毒偵字
    第一三○號不起訴處分確定，有臺灣高等法院被告全國前案紀錄表及臺灣高雄地
    方法院檢察署刑案資料查註紀錄表各一件附卷可按，並有該不起訴處分書一件在
    卷可查，足徵被告係於五年內再犯毒品危害防制第十條之罪。被告否認有於八十
    九年十月二十日前回溯二十四小時內之某時施用安非他命，顯係卸責之詞，不足
    採信，事證明確，被告犯行洵堪認定。
二、查安非他命係毒品危害防制條例第二條第二項所稱之第二級毒品，不得持有、施
    用，被告竟持之以施用，核其所為，係犯毒品危害防制條例第十條第二項之施用
    第二級毒品罪。其先後四次施用犯行，時間緊接、手法及罪名均同，顯係基於概
    括犯意而為之，為連續犯，應論以一罪。其先後四次持有安非他命，亦係基於概
    括之犯意，本應以連續持有論，惟其持有後，進而施用，其持有行為應被其施用
    之行為所吸收，不另論罪。被告於八十九年四月間某日、八十九年十月二十日前
    回溯二十四小時內之某時、八十九年十一月一日，施用第二級毒品安非他命犯行
    ，雖未據公訴人起訴，惟上開犯行與公訴人起訴部分，有連續犯之裁判上一罪關
    係，本院自得併予審判。被告曾於八十五年間，因違反麻醉藥品管理條例案件，
    經法院判處有期徒刑五月，並於八十五年八月二十八日易科罰金執行完畢，有本
    院被告院內索引紀錄表、臺灣高等法院被告全國前案紀錄表及臺灣高雄地方法院
    檢察署刑案資料查註紀錄表各一件附卷可稽，其於五年之內，再犯本件最重本刑
    為有期徒刑以上之罪，為累犯，應依刑法第四十七條之規定加重其刑。被告施用
    第二級毒品犯罪事證既明，原審對其論罪科刑固非無見，惟查被告於原審判決前
    ，又於八十九年十月二十日前回溯二十四小時內之某時，在不詳處所，施用第二
    級毒品安非他命一次，再於八十九年十一月一日，在台南市某ＫＴＶ，施用第二
    級毒品安非他命一次，且上開犯行與本件之犯罪時間緊接，手段相同，所犯罪名
    又同一，顯基於概括之犯意反覆為之，為連續犯，屬裁判上之一罪，依審判不可
    分原則，上開犯行為起訴效力所及，原審未及審理，容有可議。被告上訴意旨認
    原判決量刑過重，雖無理由，惟檢察官上訴意旨，指摘原審未審酌被告上開犯行
    ，判決不當，為有理由，自應由本院撤銷改判。爰審酌被告前曾因違反麻醉藥品
    管理條例案件，經法院判處罪刑，竟於執行完畢後，再犯而經觀察勒戒、強制戒
    治後又再犯相同罪行，顯見意志不堅，惟其犯罪係戕害自身，尚未害及他人及犯
    罪後坦承部分犯行，態度尚佳等一切情狀，量處如主文第二項所示之刑，並諭知
    易科罰金之折算標準。
據上論斷，應依刑事訴訟法第三百六十九條第一項前段、第三百六十四條、第二百九
十九條第一項前段，毒品危害防制條例第十條第二項、第二十三條第二項，刑法第十
一條前段、第五十六條、第四十七條、第四十一條第一項前段，罰金罰鍰提高標準條
例第二條，判決如主文。
本案經檢察官陳新慶到庭執行職務。
中    華    民    國      九十      年       三       月      二十七    日
                              臺灣高等法院高雄分院刑事第六庭
                                  審判長法官  王憲義
                                        法官  張意聰
                                        法官  范惠瑩
右正本證明與原本無異。
不得上訴。
                                      書記官  許信宗
中    華    民    國      九十      年       三       月      二十九    日
附錄
本件論罪科刑法條：
附錄本案判決論罪科刑法條：
毒品危害防制條例第十條第二項：
施用第二級毒品者，處三年以下有期徒刑。
                                                                        Ｑ


司法院資訊處製作；財團法人民間司法改革基金會備份。
